【裁判字號】    99,抗,66
【裁判日期】    990331
【裁判案由】    本票裁定
【裁判全文】
臺灣臺中地方法院民事裁定               99年度抗字第66號
抗  告  人  甲○○
相  對  人  乙○○
抗告人與相對人乙○○間聲請本票准許強制執行事件，抗告人對
於民國99年1月28日本院民事庭99年度司票字第513號裁定，提起
抗告，本院合議庭裁定如下：
    主    文
抗告駁回。
抗告程序費用新台幣壹仟元由抗告人負擔。
    理    由
一、按執票人向本票發票人行使追索權時，得聲請法院裁定後強
    制執行，票據法第123條定有明文。又本票執票人，依票據
    法第123條規定，聲請法院裁定許可對發票人強制執行，係
    屬非訟事件，此項聲請之裁定，及抗告法院之裁定，僅依非
    訟事件程序，以審查強制執行許可與否，並無確定實體上法
    律關係存否之效力，法院僅就本票形式上之要件是否具備予
    以審查，即為已足，至於當事人間實體上之爭執，應循訴訟
    程序以資解決，要非非訟裁定法院所得審酌，最高法院56年
    台抗字第714號、57年台抗字第76號判例意旨可資參照。
二、本件相對人主張其執有抗告人於民國（下同）96年9月5日簽
    發，未載到期日，面額新台幣（下同）201,480元，並免除
    作成拒絕證書之本票乙紙，經提示未獲付款，爰依票據法第
    123 條聲請裁定許可強制執行等情，業據提出本票為證，原
    裁定予以准許，即無不合。
三、抗告意旨略以：抗告人前因向相對人借款而簽發系爭本票以
    為擔保，嗣抗告人對訴外人全芳彩印刷股份有限公司有承攬
    報酬債權，遂告知相對人可代為前往收取後，將該報酬債權
    作為清償系爭本票之票款，相對人獲得清償後，應立即將系
    爭本票返還抗告人。相對人應允後已前往收款，故系爭本票
    之票款責務已清償完畢，詎相對人取得清償款後，卻遲未將
    系爭本票歸還抗告人，因當時兩造間有合夥關係，礙於情面
    僅以口頭提醒方式請求相對人返還本票，但相對人仍未返還
    ，迄99年初兩造終止合夥關係，相對人即持系爭本票向鈞院
    聲請准許強制執行，足證相對人意圖不法利益而侵害抗告人
    權益，爰提起抗告等語。經查：抗告人上開主張之事實，縱
    然屬實，惟均屬實體上之爭執，應由抗告人另行提起訴訟以
    資解決，尚非本件非訟事件程序所得審究，從而，抗告人提
    起本件抗告，為無理由，應予駁回。
四、據上論結，本件抗告為無理由，依非訟事件法第46條、第21
    條第2項、第24條第1項，民事訴訟法第495條之1第1項、第
    449條第1項、第78條，裁定如主文。
中    華    民    國    99    年    3     月    31    日
                  民事第一庭審判長法  官  張瑞蘭
                                  法  官  陳毓秀
                                  法  官  陳文爵
正本係照原本作成。
不得抗告。
中    華    民    國    99    年    4     月    1     日
                                  書記官  施玉卿

司法院資訊處製作；財團法人民間司法改革基金會備份。
